【裁判字號】    95,交易,754
【裁判日期】    951130
【裁判案由】    業務過失傷害
【裁判全文】
臺灣臺北地方法院刑事判決             95年度交易字第754號
公  訴  人  臺灣臺北地方法院檢察署檢察官
被      告  甲○○
上列被告因業務過失傷害案件，經檢察官提起公訴（95年度偵字
第19779號），本院判決如下：
    主  文
本件公訴不受理。
    理  由
一、公訴意旨如附件起訴書所載。
二、按告訴乃論之罪，告訴人於第一審辯論終結前得撤回其告訴
    ，又告訴經撤回者，應諭知不受理之判決，刑事訴訟法第23
    8條第1項、第303條第3款定有明文。該不受理判決，依同法
    第307條規定，得不經言詞辯論為之。
三、本件告訴人乙○○告訴被告甲○○業務過失傷害案件，起訴
    書認被告係觸犯刑法第284條第2項前段之業務過失傷害罪，
    依同法第287條前段之規定，須告訴乃論。茲據告訴人於本
    院民國95年11月27日準備程序當庭撤回其告訴，有準備程序
    筆錄附卷可稽，揆諸首開說明，本件爰不經言詞辯論，逕為
    諭知不受理之判決。
據上論斷，應依刑事訴訟法第303條第3款、第307條，判決如主
文。
中    華    民    國    95    年    11    月    30    日
                  刑事第五庭  審判長法  官  黃程暉
                                    法  官  高偉文
                                    法  官  李宜娟
以上正本證明與原本無異
如不服本判決，應於判決送達後10日內向本院提出上訴狀（應抄
附繕本）。告訴人或被害人如對於本判決不服者，應具備理由請
求檢察官上訴，其上訴期間之計算係以檢察官收受判決正本之日
期為準。
                                   書記官  游秀珠
中    華    民    國    95    年    12    月    8     日
附件：
灣臺北地方法院檢察署檢察官起訴書
                                     95年度偵字第19779號
    被      告  甲○○  男  61歲（民國○○年○月○日生）
                        住臺北縣林口鄉○○○路○段68巷8號
                        4樓
                        居臺北縣板橋市○○路○段463號5樓
                        國民身分證統一編號：Ｚ000000000號
上列被告因過失傷害案件，已經偵查終結，認應該提起公訴，茲
將犯罪事實及證據並所犯法條分敘如下：
          犯罪事實
一、甲○○於係計程車司機，為從事駕駛業務之人，於民國95年
    4 月1日晚間10時25分許，駕駛車牌L7-528號營業小客車，
    沿臺北市○○路由北往南行駛，行經內江路口時，本應注意
    駕駛人應注意車前狀況，隨時採取必要之安全措施及汽車行
    駛至交岔路口，轉彎車應讓直行車先行，且應距交岔路口30
    公尺前顯示方向燈或手勢，並行至交岔路口中心處左轉，不
    得佔用來車道搶先左轉，而當時係夜間晴天，該路段係鋪設
    柏油、乾燥、無缺陷、無障礙物視線良好之路段，依當時情
    形又無不能注意之情事，竟疏於注意，適乙○○騎乘車號
    AG8-291號機車，在對向車道行駛經過該路口，致營業小客
    車之右前葉子板撞擊前開機車正面，造成乙○○受有胸腹部
    瘀血、右手掌部挫傷及右膝部右小腿挫創傷之身體傷害。
二、案經乙○○告訴偵辦。
            證據並所犯法條
一、訊據被告甲○○對於上揭犯罪事實均坦承不諱，核與告訴人
    黃濟源指訴情節相符，並有道路交通事故調查報告表（一）
    （二）、道路交通事故現場圖、道路交通事故補充資料表、
    道路交通事故補充資料表、照片及聯合醫院和平院區之診斷
    證明書附卷可稽。按車輛行駛時，駕駛人應注意車前狀況，
    隨時採取必要之安全措施及汽車行駛至交岔路口，轉彎車應
    讓直行車先行，道路交通安全規則第94條第3項、第102 條
    第1項第6款各定有明文，被告駕車自應注意上述道路交通安
    全規則之規定，且依當時路狀，又無不能注意之情形，竟疏
    不注意為之，以致肇事，致人受重傷，被告應有過失。雖被
    告主張本件告訴人車速過快亦有過失等語，惟縱告訴人與有
    過失，亦不能因告訴人之過失，而解免被告之罪責，且被告
    之過失駕駛行為，核與告訴人之受傷間，具有相當因果關係
    ，被告過失傷害犯嫌，堪以認定。
二、核被告所為，係犯刑法第284條第2 項前段之罪嫌。
三、依刑事訴訟法第251條第1項提起公訴。
  此  致
臺灣台北地方法院
中    華    民    國    95    年    10    月    25    日
                              檢  察  官  黃  惠  玲
本件正本證明與原本無異
中    華    民    國    95    年    11    月    1     日
                              書  記  官  郭  韋  慶


司法院資訊處製作；財團法人民間司法改革基金會備份。
